【裁判字號】    98,台上,6235
【裁判日期】    981023
【裁判案由】    違反毒品危害防制條例
【裁判全文】
最高法院刑事判決            九十八年度台上字第六二三五號
上  訴  人  甲○○
上列上訴人因違反毒品危害防制條例案件，不服台灣高等法院台
中分院中華民國九十八年八月十九日第二審更審判決（九十八年
度上更(一)字第一四九號，起訴案號：台灣台中地方法院檢察署九
十七年度偵字第九七七一、一一三九九號；追加起訴案號：同署
九十七年度偵字第一０四三八號），提起上訴，本院判決如下：
    主  文
上訴駁回。
    理  由
按刑事訴訟法第三百七十七條規定，上訴於第三審法院，非以判
決違背法令為理由，不得為之。是提起第三審上訴，應以原判決
違背法令為理由，係屬法定要件。如果上訴理由書狀並未依據卷
內訴訟資料，具體指摘原判決不適用何種法則或如何適用不當，
或所指摘原判決違法情事，顯與法律規定得為第三審上訴理由之
違法情形，不相適合時，均應認其上訴為違背法律上之程式，予
以駁回。本件原判決撤銷第一審關於論處上訴人甲○○販賣第一
級毒品，共二十二罪；販賣第二級毒品，共二罪（即販賣予顧勇
剛部分）等罪刑部分之判決，改判仍論上訴人以販賣第一級毒品
，累犯，共二十二罪（其中四罪各處有期徒刑拾陸年，其餘均各
處有期徒刑拾伍年）；販賣第二級毒品，累犯罪，處有期徒刑柒
年肆月；販賣第二級毒品未遂，累犯罪，處有期徒刑參年捌月，
並均為相關從刑之諭知，及就主刑部分定其應執行刑有期徒刑貳
拾年。係依憑：上訴人於歷次審理中均坦承有原判決事實欄所載
之犯行不諱，並審酌證人林敏君、李國勇、張志全、徐瑞宏、江
揚富、王志正、蔡俊傑、陳振輝、顧勇剛、張惠美（下稱林敏君
等十人）於警詢時，證人蔡俊傑、陳振輝、顧勇剛、張惠美等人
於檢察官偵查中所述與原判決認定之事實相同意旨之證詞，及卷
附號碼0000000000號、0000000000號、0
000000000號（證人李國勇所使用）行動電話通訊監察
譯文，扣案上訴人所有分別供上開犯罪所用之行動電話二支（各
內含0000000000號、0000000000號行動電
話門號卡各一張）等證據資料，而為論斷，已敘述其所憑之證據
及認定之理由。而以被告（即上訴人）提起第二審上訴理由謂：
第一審量刑太重，被告已在審判中自白，應適用民國九十八年五
月二十日公布之毒品危害防制條例第十七條第二項予以減輕其刑
云云，認不足取之理由，在理由內依憑調查所得證據，詳加指駁
；並說明：(一)、被告以外之人於審判外之陳述，雖不符刑事訴訟
法第一百五十九條之一至之四等四條之規定，而經當事人於審判
程序同意作為證據，法院審酌該言詞陳述或書面陳述作成時之情
況，認為適當者，亦得為證據；當事人、代理人或辯護人於法院
調查證據時，知有刑事訴訟法第一百五十九條第一項不得為證據
之情形，而未於言詞辯論終結前聲明異議者，視為有前項之同意
，同法第一百五十九條之五定有明文。本案所引用之證人林敏君
等十人於警詢中所為證述，其性質雖屬證人於審判外的陳述，而
為傳聞證據，且查無符合刑事訴訟法第一百五十九條之一至之四
等前四條之情形，然上開供述證據內容，業經本院（原審）審理
時予以提示並告以要旨，且經檢察官及被告表示無意見，本院審
酌上開供述證據作成時，並無人情施壓或干擾，亦無不當取供之
情形，認依前揭規定，上開證人於警詢中之證詞均有證據能力。
(二)、九十八年五月二十日修正公布之毒品危害防制條例第十七條
第二項規定，犯同條例第四條至第八條之罪，於偵查及審判中均
自白者，減輕其刑。則依該修正後之規定，必須於偵查及審判中
均自白，始符合該減輕其刑之要件。上訴人雖於法院審理中坦承
犯行，但未於偵查中自白，與上開修正後之規定不符之理由。從
形式上觀察，原判決並無影響判決結果之違背法令之情形存在。
上訴意旨略以：原判決採取被告以外之人於審判外之陳述，為不
利上訴人之認定，惟未依刑事訴訟法第一百五十九條之二規定，
調查該證據有何特別可信性之情況。上訴人在審判中自白，原判
決未適用修正後毒品危害防制條例第十七條第二項之規定減輕其
刑，均有違法云云，核係就原判決已詳予說明並指駁之事項，徒
憑己見，任意指摘，且未依據卷內資料具體指摘原判決究係如何
違背法令，自非合法之第三審上訴理由。其上訴為違背法律上之
程式，予以駁回。
據上論結，應依刑事訴訟法第三百九十五條前段，判決如主文。
中    華    民    國  九十八  年    十    月  二十三  日
                      最高法院刑事第三庭
                          審判長法官  林  增  福
                                法官  張  清  埤
                                法官  陳  世  雄
                                法官  何  菁  莪
                                法官  周  煙  平
      本件正本證明與原本無異
                                      書  記  官
中    華    民    國  九十八  年    十    月  二十九  日
                                                      Ｅ


司法院資訊處製作；財團法人民間司法改革基金會備份。
